Inventaris van het archief van de Algemene Technische Afdeling TNO, 1945-1954
Nationaal Archief, Den Haag
- Algemeen Technische Afdeling TNO Inventaris administratieve bundels IV, 1947 / 1953
  - Doos 234., 234
    - OX-239 vetzuurdestillatie; opdrachtgever: N.V. Verenigde Stearine Kaarsenfabrieken "Gouda-Apollo", Gouda ingekomen en copieën van uitgegane brieven en andere stukken, 1950 juni 13 - 1953 mei 2, 50.239; 2 omslagen
    - OX-241 vacuümdroogtrommel ingekomen en copieën van uitgegane brieven en andere stukken, 1951 febr. 8 - 1951 febr. 12, 50.241; 1 omslag
    - OX-242 vacuümdrogen, algemeen ingekomen en copieën van uitgegane brieven en andere stukken, 1951 mei 1 - 1952 aug., 50.242; 1 omslag
    - OX-243 geconditioneerd kabinet ingekomen en copieën van uitgegane brieven en andere stukken, 1951 jan. 3 - 1953 nov. 10, 50.243; 1 omslag
  - Doos 235., 235
    - OX-244 verdampen, algemeen ingekomen en copieën van uitgegane brieven en andere stukken, 1950 aug. 28 - 1952 mei 12, 50.244; 1 omslag
    - OX-245 filmverdamping, theorie en litteratuur ingekomen en copieën van uitgegane brieven en andere stukken, 1953 apr. - 1953 dec. 5, 50.245; 1 omslag
    - OX-246 mengen, theorie ingekomen en copieën van uitgegane brieven en andere stukken, 1952 juli 1, 50.246; 1 omslag
    - OX-247 proefverstuiven; opdrachtgever: Chemurgia N.V., Domselaerstraat 6, Amsterdam ingekomen en copieën van uitgegane brieven en andere stukken, 1950 aug. 18 - 1951 jan. 5, 50.247; 1 omslag
    - OX-248 drogen van agar-agar; opdrachtgever: N.V. Nutricia, Zoetermeer ingekomen en copieën van uitgegane brieven en andere stukken, 1950 aug. 21 - 1950 dec. 4, 50.248; 1 omslag
    - OX-249 formaline ontsmetting; opdrachtgever: St. Bonifatius Hospitaal, Leeuwarden ingekomen en copieën van uitgegane brieven en andere stukken, 1950 juli 10 - 1951 apr., 50.249; 1 omslag
    - OX-250 drogen en concentreren van fruitproducten; opdrachtgever: Mij. De Betuwe N.V., Tiel ingekomen en copieën van uitgegane brieven en andere stukken, 1950 sept. 5 - 1951 juni 21, 50.250; 1 omslag
    - OX-251 verstuiven van albumine en caseïnepoeder; opdrachtgever: Remia Vetsmelterij, Amersfoort ingekomen en copieën van uitgegane brieven en andere stukken, 1950 aug. 3 - 1950 sept. 21, 50.251; 1 omslag
    - OX-252 proefeestdroger ingekomen en copieën van uitgegane brieven en andere stukken, 1951 febr. 8 - 1953 dec. 29, 50.252; 1 omslag
    - OX-253 grindwatercultuur samenwerking met M.C. van Staaveren, Hornweg 24, Aalsmeer ingekomen en copieën van uitgegane brieven en andere stukken, 1951 jan. 2 - 1952 mei 7, 50.253; 1 omslag
    - OX-254 advies voedingsoplossings; opdrachtgever: Th.C. Nieuwenhuizen, Hornweg 8, Aalsmeer ingekomen en copieën van uitgegane brieven en andere stukken, 1951 febr. 2 - 1951 dec. 27, 50.254; 1 omslag
    - OX-255 sirenes; opdrachtgever: Enco-Holland, Stadhoudersplein 13, Den Haag ingekomen en copieën van uitgegane brieven en andere stukken, 1950 sept. - 1951 mrt. 1, 50.255; 1 omslag
    - OX-256 kunsthoornafval; opdrachtgever: N.V. Hollandse Knoopenfabriek, Spakenburg ingekomen en copieën van brieven en andere stukken.uitgegane, 1950 sept. 21 - 1950 nov. 2, 50.256; 1 omslag
    - OX-257 agglutinatie van guanine; opdrachtgever: N.V. Zildervisch, Bovendijk 131, Rotterdam - 19N. ingekomen en copieën van uitgegane brieven en andere stukken, 1950 sept. 28 - 1952 jan. 2, 50.257; 1 omslag
    - OX-258 afbraakproducten; opdrachtgever: C.I.V.O., Wageningen ingekomen en copieën van uitgegane brieven en andere stukken, 1950 okt. 18 - 1950 nov. 1, 50.258; 1 omslag
    - OX-259 drogen, algemeen ingekomen en copieën van uitgegane brieven en andere stukken, 1950 okt. 24 - 1952 sept. 22, 50.259; 1 omslag
    - OX-261 blussen van Kencika; opdrachtgever: Enci, Maastricht ingekomen en copieën van uitgegane brieven en andere stukken, 1950 okt. 2 - 1951 febr. 15, 50.261; 1 omslag
  - Doos 236., 236
    - OX-262 destillatie van alcohol; opdrachtgever: Fabr. v. Apparaten en Pijpleidingen J.H. Töns, Koolhovenstraat 40, Rotterdam. ingekomen en copieën van uitgegane brieven en andere stukken, 1950 juli 20 - 1951 jan. 24, 50.262; 1 omslag
    - OX-263 Van Dijck-kompas ingekomen en copieën van uitgegane brieven en andere stukken, 1948 juni 21 - 1953 dec. 29, 50.263; 2 omslagen
    - OX-264 metingen aan vacuüminstallatie; opdrachtgever: Wingsfabrieken, Bovendijk 168, Rotterdam ingekomen en copieën van uitgegane brieven en andere stukken, 1950 sept. 21 - 1951 jan. 22, 50.264; 1 omslag
    - OX-265 petroleumvergasser; opdrachtgever: P.C. Nanninga, Steentilstraat 33, Groningen ingekomen en copieën van uitgegane brieven en andere stukken, 1950 nov. 15 - 1951 jan. 29, 50.265; 1 omslag
    - OX-266 melkkar; opdrachtgever: Alg. Ned. Zuivelbond, v.d. Spieghelstraat 16, Den Haag ingekomen en copieën van uitgegane brieven en andere stukken, 1950 aug. 28 - 1951 juni 20, 50.266; 1 omslag
    - OX-267 natriumhydrosulfiet via het zinkprocédé ingekomen en copieën van uitgegane brieven en andere stukken, 1950 nov. 17 - 1951 febr. 15, 50.267; 1 omslag
    - OX-268 drogen van zwavelpreparaten; opdrachtgever: N.V. Chem. Fabr. Aagrunol, Oosterkade 10, Groningen ingekomen en copieën van uitgegane brieven en andere stukken, 1950 dec. 12 - 1951 juni 20, 50.268; 1 omslag
    - OX-269 warmte-overdracht bij glucose-stroopverdampers; opdrachtgever: N.V. De Plaatwellerij, Velsen N. ingekomen en copieën van uitgegane brieven en andere stukken, 1950 dec. 13 - 1951 jan. 5, 50.269; 1 omslag
    - OX-270 behandeling van gerst; opdrachtgever: C.I.V.O., Wageningen ingekomen en copieën van uitgegane brieven en andere stukken, 1950 dec. 18 - 1951 mei 8, 50.270; 1 omslag
    - OX-271 proef grindwatercultures correspondentie en andere stukken overgedragen aan Landbouworganisatie T.N.O ., 1950 dec. 23 - 1952 mei 9, 50.271; 1 omslag
    - OX-300 tekenwerk, opdrachten van derden, 1951 sept. 1 - 1951 dec. 21, 50.300; 1 omslag
  - Doos 237., 237
    - AX-1 temperatuur metingen; opdrachtgever: Conservenfabriek Kouwenberg en Co. N.V. Zundert ingekomen en copieën van uitgegane brieven en andere stukken, 1951 jan. 5 - 1951 apr. 25, 51.1; 1 omslag
    - AX-2 waterstofperoxide, litteratuur-recherche; opdrachtgever: Kon. Ned. Zoutindustrie, Hengelo. ingekomen en copieën van uitgegane brieven en andere stukken, 1950 nov. 28 - 1951 juli 25, 51.2; 1 omslag
    - AX-3 wal-vislijm; opdrachtgever: Ned. Mij. v.d. Walvisvaart N.V. Geldersekade 10, Amsterdam ingekomen en copieën van uitgegane brieven en andere stukken, 1951 jan. 11 - 1951 mei 23, 51.3; 1 omslag
    - AX-4 onderzoek inrichtingen; opdrachtgever: Caltex Petroleum Mij. (Nederland) N.V. Raamweg 90, Den Haag ingekomen en copieën van uitgegane brieven en andere stukken, 1951 jan. 16 - 1951 jan. 17, 51.4; 1 omslag
    - AX-5 vormen van zoutkorrels; opdrachtgever: V.J.M. Delville en Zonen, Berensteinseweg 58a, Hilversum. ingekomen en copieën van uitgegane brieven en andere stukken, 1950 dec. 30 - 1951 jan. 17, 51.5; 1 omslag
    - AX-7 kostenvergoedingen aan Universiteiten ingekomen en copieën van uitgegane brieven en andere stukken, 1951 apr. 23 - 1952 sept. 6, 51.7; 1 omslag
    - AX-8 mond- en klauwzeer-serum; opdrachtgever: Staats Veeartsenijkundig Onderzoekingsinstituut, Groote Kattenburgerstraat 7, Amsterdam C. ingekomen en copieën van uitgegane brieven en andere stukken, 1950 dec. 13 - 1951 oct. 2, 51.8; 1 omslag
    - AX-9 prepareren van zakken; opdrachtgever: Drogerij "Vigor" N.V. Abdijstraat A 178, Heeswijk ingekomen en copieën van uitgegane brieven en andere stukken, 1951 jan. 16 - 1951 mrt. 21, 51.9; 1 omslag
    - AX-10 verbetering van droogtunnels voor baksteen; opdrachtgever: Lab. voor Steenfabrikanten, Van Dam vanIsseltlaan 7, Geldermalsen ingekomen en copieën van uitgegane brieven en andere stukken, 1951 jan. 11 - 1951 aug. 1, 51.10; 1 omslag
    - AX-11 versuikering van toffees; opdrachtgever: Lonka, Essen (België) ingekomen en copieën van uitgegane brieven en andere stukken, 1951 jan. 29 - 1951 mei 8, 51.11; 1 omslag
    - AX-12 aanschaffing van apparaten ingekomen en copieën van uitgegane brieven en andere stukken, 1951 jan. 10 - 1953 dec. 11, 51.12; 2 omslagen
    - AX-13 turffabriek Reesema; opdrachtgever: Landbouworganisatie T.N.O. ingekomen en copieën van uitgegane brieven en andere stukken. alfabetische rangschikking op naam van afzender of geadresseerde: A t/m G, 1951 jan. - 1953 dec., 51.13; 7 omslagen
  - Doos 238., 238
    - AX-13 turffabriek Reesema; opdrachtgever: Landbouworganisatie T.N.O. ingekomen en copieën van uitgegane brieven en andere stukken. alfabetische rangschikking op naam van afzender of geadresseerde: H t/m Z, 1951 jan. - 1953 dec., 51.13; 7 omslagen
  - Doos 239., 239
    - AX-14 proefdroger van aardappelmeel; opdrachtgever: Proefstation voor Aardappelverwerking, Verl. Oosterweg 122, Groningen ingekomen en copieën van uitgegane brieven en andere stukken, 1951 febr. 2 - 1951 apr. 27, 51.14; 1 omslag
    - AX-15 onderzoek van ballpoint; opdrachtgever: William de Bakker en Co., Prins Hendrikkade 25, Amsterdam ingekomen en copieën van uitgegane brieven en andere stukken, 1951 febr. 7 - 1951 juli 10, 51.15; 1 omslag
    - AX-16 wei, realisatie ingekomen en copieën van uitgegane brieven en andere stukken. alfabetische rangschikking op naam van afzender of geadresseerde, 1951 jan. - 1953 dec., 51.16; 5 omslagen
      Zie ook Doos 240
  - Doos 240., 240
    - AX-16a wei, realisatie: weiclub en proeffabriek ingekomen en copieën van uitgegane brieven en andere stukken., 51.16a; 2 omslagen
      Zie ook Doos 241
  - Doos 241., 241
    - AX-16b wei, realisatie, F. Moragas ingekomen en copieën van uitgegane brieven en andere stukken, 1950 jan. 10 - 1953 juni 23, 51.16b; 1 omslag
    - AX-16c wei, realisatie; Ch. Gervais ingekomen en copieën van uitgegane brieven en andere stukken, 1951 nov. 5 - 1953 dec. 18, 51.16c; 1 omslag
    - AX-16d wei, realisatie; kleine proeffabriek ingekomen en copieën van uitgegane brieven en andere stukken, 1952 jan. 22 - 1953 mrt. 20, 51.16d; 2 omslagen
  - Doos 242., 242
    - AX-17 incidenteel verwerken van stickwater; opdrachtgever: W.H.J. v. Olphen en Zoon N.V., Bloemendaal ingekomen en copieën van uitgegane brieven en andere stukken, 1951 mrt. 9 - 1951 mrt. 14, 51.17; 1 omslag
    - AX-18 drogen van vezelstof; opdrachtgever: Technologisch Laboratorium R.V.O. -T.N.O., Delft ingekomen en copieën van uitgegane brieven en andere stukken, 1951 febr. 27 - 1951 aug. 18, 51.18; 1 omslag
    - AX-19 onderzoek luchtverhitter; opdrachtgever: N.V. Bronswerk, Eemstraat 91, Amersfoort ingekomen en copieën van uitgegane brieven en andere stukken, 1951 febr. 22 - 1951 dec. 10, 51.19; 1 omslag
    - AX-22 ionen-onttrekking aan grid correspondentie en andere stukken overgedragen aan Landbouworganisatie T.N.O., 1951 mrt. 23 - 1953 okt., 51.22; 1 omslag
    - AX-23 droogtunnel voor papier; opdrachtgever: Cats-Neparofa, Postbus 5025, Rotterdam Z. ingekomen en copieën van uitgegane brieven en andere stukken, 1951 mrt. 1 - 1960 jan. 12, 51.23; 1 omslag
    - AX-24 adviezen: Opdrachtgever: Lab. voor Grondmechanica, Oostplantsoen 25, Delft ingekomen en copieën van uitgegane brieven en andere stukken, 1951 febr. 5 - 1951 aug. 29, 51.24; 1 omslag
    - AX-24/1 ontwikkeling van verrijdbaar diepsondeertoestel; opdrachtgever: Lab. voor Grondmechanica, Oostplantsoen 25, Delft ingekomen en copieën van uitgegane brieven en andere stukken, 1951 mrt. 12 - 1951 aug. 29, 51.24/1
    - AX-25 drogen van magnesium-oxyde; opdrachtgever: Kon. Ned. Gist- en Spiritusfabriek Delft ingekomen en copieën van uitgegane brieven en andere stukken, 1951 mrt. 13 - 1951 mei 16, 51.25; 1 omslag
    - AX-27 polarografisch onderzoek van natrium-chloriet; opdrachtgever: Kon. Ned. Zoutindustrie, Hengelo ingekomen en copieën van uitgegane brieven en andere stukken, 1950 nov. 28 - 1953 mrt. 3, 51.27; 1 omslag
    - AX-28 onderzoek van brancard-drager "Riemvis"; opdrachtgever: Oostwoud-Visser, Maliesingel 20, Utrecht ingekomen en copieën van uitgegane brieven en andere stukken, 1951 apr. 23 - 1951 dec. 3, 51.28; 1 omslag
    - AX-29 proeven betreffende octrooi-oppositie; opdrachtgever: N.V. Lenderink en Co. Westerkade 20, Schiedam ingekomen en copieën van uitgegane brieven en andere stukken, 1951 apr. 2 - 1951 apr. 12, 51.29; 1 omslag
    - AX-30 bestrijding van condensatie; opdrachtgever: Dienst van de Gemeentelijke Was-, Schoonmaak-, Bad- en Zweminrichtingen, Nieuwe Looiersdwarsstraat 9-17, Amsterdam-C. ingekomen en copieën van uitgegane brieven en andere stukken, 1951 febr. 17 - 1951 oct. 27, 51.30; 1 omslag
    - AX-31 verstuivings- en walsproeven; opdrachtgever: N.V. Philips-Roxane, Weesp ingekomen en copieën van uitgegane brieven en andere stukken, 1951 mei 2 - 1952 juni 30, 51.31; 1 omslag
    - AX-32 Proefverstuivingen; opdrachtgever: "De Meijerij" G.A. Utrecht ingekomen en copieën van uitgegane brieven en andere stukken, 1951 mei 9 - 1951 sept. 16, 51.32; 1 omslag
    - AX-33 ondergedompelde verbranding; opdrachtgever: Albartros Superfosfaatfabrieken N.V., Vondelingenplaat, Pernis ingekomen en copieën van uitgegane brieven en andere stukken, 1951 apr. 24 - 1951 mei 22, 51.33; 1 omslag
    - AX-34 verstuiven van kunsteiwit; opdrachtgever: CIVO., Wageningen ingekomen en copieën van uitgegane brieven en andere stukken, 1951 mei 15 - 1951 sept 6, 51.34; 1 omslag
    - AX-35 wassen van verbrandingsgassen; opdrachtgever: Lips' Scheepsschroeven gieterij N.V. Drunen ingekomen en copieën van uitgegane brieven en andere stukken, 1951 mei 9 - 1951 juli 10, 51.35; 1 omslag
    - AX-36 documentatie unit operations ingekomen en copieën van uitgegane brieven en andere stukken, 1951 juni 11 - 1951 juli 18, 51.36; 1 omslag
  - Doos 243., 243
    - AX-37 theefabriek; opdrachtgever: Stichting voor Verbeterde Theebereiding, Postbus 108 Utrecht. ingekomen en copieën van uitgegane brieven en andere stukken, 1951 mei 22 - 1953 mrt. 26, 51.37; 2 omslagen
    - AX-38 drogen van gekerfde tabak; opdrachtgever: De Erven de Wed. J. van Nelle N.V. Postbus 817, Rotterdam ingekomen en copieën van uitgegane brieven en andere stukken, 1951 juni 12 - 1951 juli 6, 51.38; 1 omslag
    - AX-39 haarverf; opdrachtgever: N.V. Santos, Breda ingekomen en copieën van uitgegane brieven en andere stukken, 1951 juni 14 - 1951 oct. 12, 51.39; 1 omslag
    - AX-40 drogen van kaliumboraat; opdrachtgever: Chem. Fabriek L.v.d Grinten N.V., Venlo ingekomen en copieën van uitgegane brieven en andere stukken, 1951 mei 15 - 1953 dec. 31, 51.40; 1 omslag
    - AX-41 drogen van latex; opdrachtgever: Rubberstichting, Postbus 66, Delft ingekomen en copieën van uitgegane brieven en andere stukken, 1951 juli 13 - 1951 sept. 17, 51.41; 1 omslag
    - AX-42 introducties; opdrachtgever: N.V. Entex Syndicaat, Nieuwe Uitleg 15, Den Haag ingekomen en copieën van uitgegane brieven en andere stukken, 1951 mei 23 - 1951 juli 23, 51.42; 1 omslag
    - AX-43 margarinebereiding; opdrachtgever: N.V. Oliefabrieken T. Duyvis Tz. Koog a/d Zaan ingekomen en copieën van uitgegane brieven en andere stukken, 1951 juni 14 - 1953 apr. 16, 51.43; 1 omslag
    - AX-43a margarine; opdrachtgever: N.V. Oliefabrieken T. Duyvis Jz. Koog a/d Zaan ingekomen en copieën van uitgegane brieven en andere stukken, 1952 mrt. 26 - 1952 aug. 26, 51.43a; 1 omslag
  - Doos 244., 244
    - AX-44 aanslag compressor Florencia; opdrachtgever: M.v. Wijk en Zoon, Achterom 40, Den Haag ingekomen en copieën van uitgegane brieven en andere stukken, 1951 juni 21 - 1951 juli 20, 51.44; 1 omslag
    - AX-45 destillatie van butanol-water; opdrachtgever: N.V. Ned. Techn. Bureau voor Ontwikkeling der Industrie, Koninginnegracht 99, Den Haag ingekomen en copieën van uitgegane brieven en andere stukken, 1951 aug. 2 - 1951 oct. 22, 51.45; 1 omslag
    - Ax-46 Aloëpoeder, divi-divipoeder en fijn tafelzout; opdrachtgever: Voorlichtingsinstituut voor het Welvaartsplan Nederlandse Antillen, Linnaeusstraat 2/A, Amsterdam ingekomen en copieën van uitgegane brieven en andere stukken, 1951 juli 12 - 1952 mei 12, 51.46; 1 omslag
    - AX-47 indampen en drogen van zetmeel; opdrachtgever: K.I. -T.N.O. ingekomen en copieën van uitgegane brieven en andere stukken, 1951 Juli 23 - 1952 mrt. 13, 51.47; 1 omslag
    - AX-48 drogen van veredelde turf; opdrachtgever: N.V. Centrale Industriële Controle en Research Onderneming, 2/e Loswal 17, Hilversum ingekomen en copieën van uitgegane brieven en andere stukken, 1951 aug. 27 - 1951 oct. 19, 51.48; 1 omslag
    - AX-49 drogen van chips; opdrachtgever: Sikkens Lakfabrieken V.V., Sassenheim ingekomen en copieën van uitgegane brieven en andere stukken, 1951 aug. 23 - 1951 sept. 14, 51.49; 1 omslag
    - AX-50 algemeen ingekomen en copieën van uitgegane brieven en andere stukken. alfabetisch gerangschikt op naam van afzender of geadresseerde, 1951 jan. 9 - 1951 dec. 11, 51.50; 1 omslag
    - AX-51 transportband; opdrachtgever: N.V. A. Zwanenburg en Co. Ringdijk 290, Zwijndrecht ingekomen en copieën van uitgegane brieven en andere stukken, 1951 sept. 3 - 1951 oct. 1, 51.51; 1 omslag
    - AX-52 bereiding van natriumchloriet; opdrachtgever: K. Ned. Zoutindustrie Hengelo ingekomen en copieën van uitgegane brieven en andere stukken, 1952 jan. 17 - 1952 febr. 25, 51.52; 1 omslag
    - AX-53 semi-technische installatie voor natriumchlorietbereiding; opdrachtgever: Kon. Ned. Zoutindustrie, Hengelo ingekomen en copieën van uitgegane brieven en andere stukken, 1951 sept. 21 - 1953 dec. 10, 51.53; 2 omslagen
  - Doos 245., 245
    - AX-55 rendement berekening van natriumchloriet; opdrachtgever: Kon. Ned. Zoutindustrie Hengelo ingekomen en copieën van uitgegane brieven en andere stukken, 1951 sept. - 1952 apr. 17, 51.55; 1 omslag
    - AX-56 zuivering van diamant; opdrachtgever: "Nieuwe Levenskracht" Henri Polaklaan 9, Amsterdam ingekomen en copieën van uitgegane brieven en andere stukken, 1951 aug. 13 - 1952 dec. 19, 51.56; 1 omslag
    - AX-57 grindcultuur van orchideeën. correspondentie en andere stukken. overgedragen aan Landbouworganisatie T.N.O, 1953 mrt., 51.57; 1 omslag
    - AX-58 ontzouten van brakwater, internationale samenwerking. opdrachtgever: O.E.E.C. Parijs ingekomen en copieën van uitgegane brieven en andere stukken, 1952 oct. - 1953 dec. 31, 51.58; 2 omslagen
  - Doos 246., 246
    - Ax-59 drogen van dextrose; opdrachtgever: Duintjer Wilkens Meihuizen en Co. N.V., Bv. Oosterd. 68, Veendam ingekomen en copieën van uitgegane brieven en andere stukken, 1951 sept. 12 - 1951 oct. 10, 51.59; 1 omslag
    - AX-60 tristimuluswaarden van plaatjes gekleurd emaille; opdrachtgever: Emailleerfabriek "De IJsel", Dieren ingekomen en copieën van uitgegane brieven en andere stukken, 1951 aug. 31 - 1951 oct. 12, 51.60; 1 omslag
    - AX-61 keuren en alarmsirenes; opdrachtgever: Rijksinkoopbureau, Den Haag ingekomen en copieën van uitgegane brieven en andere stukken, 1951 juli 5 - 1952 aug. 28, 51.61; 1 omslag
  - Doos 247., 247
    - AX-62 drogen van wasmiddel; opdrachtgever: N.V. Olieraffinaderij "Zullen", Maarssen, postbus 7, ingekomen en copieën van uitgegane brieven en andere stukken, 1951 oct. 8 - 1952 jan. 29, 51.62; 1 omslag
    - AX-63 electrodialyse van eiwit-preparaat; opdrachtgever: N.V. Organon, Oss ingekomen en copieën van uitgegane brieven en andere stukken, 1951 oct. 5 - 1952 mrt. 27, 51.63; 1 omslag
    - AX-64 samenwerking met F.N.Z. ingekomen en copieën van uitgegane brieven en andere stukken, 1951 oct. 17, 51.64; 1 omslag
    - AX-65 Zuivering van reductinezuur; opdrachtgever: Noury en v.d. Lande, postbus 10, Deventer ingekomen en copieën van uitgegane brieven en andere stukken, 1951 nov. 8 - 1952 jan. 7, 51.65; 1 omslag
    - AX-67 drogen van slurry; opdrachtgever: Dobbelman N.V., Nijmegen, postbus 49 ingekomen en copieën van uitgegane brieven en andere stukken, 1951 nov. 15 - 1951 dec. 13, 51.67; 1 omslag
    - AX-68 Absorptie van aceton ingekomen en copieën van uitgegane brieven en andere stukken, 1952 apr. 10 - 1952 aug. 21, 51.68; 1 omslag
    - AX-69 litteratuur onderzoek inz. toepassingsmogelijkheden van radio-actieve isotopen in de techniek ingekomen en copieën van uitgegane brieven en andere stukken, 1951 nov. 27 - 1953 jan. 13, 51.69; 1 omslag
    - AX-70 algemeen oriënterende studies ingekomen en copieën van uitgegane brieven en andere stukken, 1952 apr. 10 - 1953 jan., 51.70; 1 omslag
    - AX-72 bereiding van absolute alcohol ingekomen en copieën van uitgegane brieven en andere stukken, 1951 nov. 17, 51.72; 1 omslag met AX-73 en 74
    - AX-73 drogen van detergents; opdrachtgever: Lever Brothers en Unilever N.V. Rotterdam ingekomen en copieën van uitgegane brieven en andere stukken, 1951 dec. 5 - 1952 jan. 25, 51.73; 1 omslag met AX-72 en 74
    - AX-74 drogen van vormmeel; opdrachtgever: N.V. Nellen, Sluisjesdijk 45-47, Rotterdam-Z ingekomen en copieën van uitgegane brieven en andere stukken, 1951 dec. 18 - 1952 jan. 5, 51.74; 1 omslag met AX-73 en 72
    - AX-75 doorlaatbaarheid van glas; opdrachtgever: Rheno Glasfabrieken N.V. Radbousweg 10, Rhenen ingekomen en copieën van uitgegane brieven en andere stukken, 1951 dec. 17 - 1952 apr. 28, 51.75; 1 omslag
    - AX-100 reproductie-afdeling, kosten voor derden alfabetische ordening op naam afzender en geadresseerde, 1951 jan. - 1951 dec., 51.100; 3 omslagen
    - AX-200/1 Documentatie, studie ingekomen en copieën van uitgegane brieven en andere stukken, 1950 dec. 22 - 1951 mrt. 30, 51.200/1; 1 omslag
  - Doos 248., 248
    - AX-200/3 Documentatie, werkcommissie op verfgebied ingekomen en copieën van uitgegane brieven en andere stukken, 1950 mrt. 3 - 1951 apr. 27, 51.200/3; 1 omslag
    - AX-200/10 Documentatie; T.N.O. instituten algemeen ingekomen en copieën van uitgegane brieven en andere stukken, 1950 oct. 2 - 1951 jan. 17, 51.200/10
    - AX-200/11 Documentatie; kunststoffeninstituut T.N.O.; opdrachtgever: Kuntstoffen instituut T.N.O. ingekomen en copieën van uitgegane brieven en andere stukken, 1951 jan. 18, 51.200/11; 1 omslag
    - AX-200/13 Documentatie: C.I.M.O. afd. verf; opdrachtgever: Verfinstituut T.N.O. ingekomen en copieën van uitgegane brieven en andere stukken, 1951 febr. 14, 51.200/13
    - AX-200/14 Documentatie; Vezelinstituut T.N.O.; opdrachtgever: Vezelinstituut T.N.O. ingekomen en copieën van uitgegane brieven en andere stukken, 1950 juli 21 - 1951 apr. 27, 51.200/14; 1 omslag
    - AX-200/15 Documentatie; microcopie ingekomen en copieën van uitgegane brieven en andere stukken, 1951 jan. 2 - 1953 oct. 2, 51.200/15; 1 omslag
    - AX-200/16 Documentatie; enquête T.N.O. researchstaf ingekomen en copieën van uitgegane brieven en andere stukken, 1951 mrt. 6 - 1954 jan. 19, 51.200/16; 1 omslag
    - AX-200/16 Enquête T.N.O. -researchstaf ingekomen en copieën van uitgegane brieven en andere stukken, 1954 jan. 25 - 1954 febr. 2, 51.200/16; 1 omslag
    - AX-200/18 Documentatie; toepassing ponskaarten ingekomen en copieën van uitgegane brieven en andere stukken, 1952 febr. 8 - 1952 mei 13, 51.200/18; 1 omslag
    - AX-200/20 Documentatie; P-B-rapporten ingekomen en copieën van uitgegane brieven en andere stukken, 1951 febr. 15, 51.200/20; 1 omslag
  - Doos 249., 249
    - AX-200/22 Documentatie; oriënterend onderzoek voor een microfilm-opbergsysteem; opdrachtgever: N.V. Kinotechniek, Prinsengracht 530, Amsterdam ingekomen en copieën van uitgegane brieven en andere stukken, 1950 dec. 24 - 1951 dec. 24, 51.200/22; 1 omslag
    - AX-200/23 Documentatie; rapport over begrip documentatie ingekomen en copieën van uitgegane brieven en andere stukken, 1951 apr. 14, 51.200/23
    - AX-200/25 Documentatie; publicaties van ATA-medewerkers in de pers ingekomen en copieën van uitgegane brieven en andere stukken, 1951 april 14, 51.200/25; 1 omslag
    - AX-200/28 documentatie; opmaken rapporten ingekomen en copieën van uitgegane brieven en andere stukken, 1951 febr. 20 - 1951 apr. 2, 51.200/28